sv: Fyrverkerietändningsmetod: Elektrisk (e-match); Stubin; Övrigt
bg-BG: Метод за запалване на фойерверки: Електрически (електрозапал); Фитил; Друго
ro-RO: Metoda de aprindere a focuri de artificii: Electric (e-match); Fitil; Altele
tr: Havai fişek ateşleme yöntemi: Elektrikli (e-match); Fitil; Diğer
fr: Méthode d’allumage du feu d’artifice: Électrique (inflammateur électrique); Mèche; Autre
it: Metodo di accensione dei fuochi d'artificio: Elettrico (accenditore elettrico); Miccia; Altro
nb: Metode for tenning av fyrverkeri: Elektrisk (el-tenner); Lunte; Annet
de: Zündmethode des Feuerwerks: Elektrisch (Elektrozünder); Zündschnur; Sonstige
lt-LT: Fejerverkų uždegimo būdas: Elektrinis („e-match“); Dagtis; Kita
el: Μέθοδος ανάφλεξης πυροτεχνημάτων: Ηλεκτρική (e-match); Φυτίλι; Άλλο
fi: Ilotulitteen sytytysmenetelmä: Sähköinen (sähkösytytin); Sytytyslanka; Muu
ja: 花火の点火方法: 電気点火 (e-match); 導火線; その他
cs: Způsob odpalu ohňostroje: Elektrický (palník); Zápalnice; Jiné
vi: Phương pháp đánh lửa pháo hoa: Điện (ngòi nổ điện); Ngòi nổ; Khác
es: Método de encendido de fuegos artificiales: Eléctrico (e-match); Mecha; Otro
ko: 불꽃놀이 점화 방법: 전기(전자 점화기); 도화선; 기타
da: Metode til tænding af fyrværkeri: Elektrisk (el-tænder); Lunte; Andet
zh-TW: 煙火點火方式: 電子點火 (電子點火頭); 引信; 其他
sk-SK: Metóda zapálenia ohňostroja: Elektrický (elektrická palníčka); Zápalnica; Iné
nl: Vuurwerk ontstekingsmethode: Elektrisch (e-match); Lont; Overige
th: วิธีการจุดพลุ: ไฟฟ้า (อีแมทช์); ชนวน; อื่นๆ
hu: Tűzijáték gyújtási módszer: Elektromos (e-gyújtó); Gyújtózsinór; Egyéb
pl: Metoda zapłonu fajerwerków: Elektryczne (zapalnik elektryczny); Lont; Inna
en: Firework ignition method: Electric (e-match); Fuse; Other
pt-PT: método de ignição de fogos de artifício: Elétrica (fósforo elétrico); Pavio; Outro
hr-HR: Metoda paljenja vatrometa: Električno (e-match); Fitilj; Ostalo
pt-BR: Método de ignição de fogos de artifício: Elétrica (acionador elétrico); Pavio; Outros
zh-CN: 烟花点火方式: 电子点火（电子点火头）; 引线; 其他
sl-SI: Metoda vžiga ognjemeta: Električni (e-vžigalnik); Vžigalna vrvica; Drugo
ru: Способ поджигания фейерверка: Электровоспламенитель; Фитиль; Другое